【裁判字號】    97,簡上,145
【裁判日期】    970630
【裁判案由】    竊盜
【裁判全文】
臺灣桃園地方法院刑事判決             97年度簡上字第145號
上  訴  人
即  被  告  丙○○
選任辯護人  邱正明律師
上列上訴人即被告因竊盜案件，不服本院中華民國96年12月31日
96年度桃簡字第3094號刑事簡易判決（聲請簡易判決處刑案號：
96年度偵字第25388 號），提起上訴，本院管轄之第二審合議庭
判決如下：
    主  文
上訴駁回。
    事  實
一、丙○○意圖為自己不法之所有，於民國九十六年十月四日十
    三時三十分許，駕駛車牌號碼三U －五二００號之自用小客
    車，至桃園縣大園鄉橫峰村二三鄰橫山十號之四，徒手竊取
    甲○○晾曬於車庫內之內衣六件，得手後藏置於衣服內後駕
    車逃離現場。嗣經戊○○○發覺丙○○走進甲○○家之車庫
    ，告知媳婦鍾嘉玫後，報警循線查獲上情。
二、案經甲○○訴由桃園縣政府警察局大園分局報請台灣桃園地
    方法院檢察署檢察官偵查後聲請以簡易判決處刑。
    理  由
一、訊據被告丙○○矢口否認有何竊盜之犯行，辯稱其並未竊取
    甲○○之內衣云云。經查：
  (一)車號三U －五二００號自小客車為黑色NISSAN CEFIRO ，平
    日為被告使用，於當日並無借與他人等情，業據被告自承屬
    實，並有車籍資料作業詳細畫面在卷可稽，洵堪認定。
  (二)證人鍾嘉玫於本院證稱：當天我在樓上看電視，我婆婆在樓
    下叫說有台車停在我叔叔車庫前面，看到有一個人走進車庫
    裡面，就叫我們下來看，當時我先生有往樓下走，我去二樓
    陽台看，就正好看到被告走出來；我看到他衣服前面有塞東
    西並左右張望，之後才上車開車走掉；當時我有目擊到就是
    被告本人；我在陽台就已把車號記下來；是黑色的NISSAN，
    車號三U －五二００號等語；證人戊○○○於本院證述：當
    時我是在樓下一樓帶小孩，聽到車子的聲音，於是就從窗戶
    看出去，看到車子停在我小叔車庫前面，有一個長的高高瘦
    瘦穿著紅色衣服的人走進車庫，於是我就小聲的叫我兒子說
    有人車子停在小叔車庫前並走進去，我兒子下來後看到車子
    開走；小叔車庫就在我家隔壁，只有隔一個小巷子；我記得
    車號的數字是五二００，前面的英文字母我不認識，車子是
    黑色的等語；證人即鍾嘉玫之夫丁○○於本院證稱：我記得
    我母親叫我下樓我就趕快下去，出門後我就看到一部黑色的
    NISSAN CEFIRO ，車號三U －五二００號的車子從我面前開
    走等語。本院審酌證人鍾嘉玫、戊○○○、丁○○與被告素
    不相識，並無仇隙，於本院為證言時均係於朗讀結文後依法
    具結，顯無為誣陷被告而甘冒偽證罪處罰之可能，且所述情
    節亦均相符，是證人鍾嘉玫、戊○○○、丁○○之證言，應
    認可採。故當日竊賊係駕駛NISSAN CEFIRO ，車號三U －五
    二００號之車輛，並將竊得之物藏於衣物內後離去一情，洵
    堪認定。再參酌被告前揭供詞，被告即為當日行竊之人，自
    堪認定。
  (三)被告雖辯稱當日係在其叔叔乙○○家云云，而證人乙○○亦
    證稱當日被告係在他家吃飯、喝茶，然證人乙○○為被告之
    叔叔，其證言本即有迴護偏袒被告之可能，且對被告何時離
    開乙○○家之時間，其證言與被告及其父陳進財所述亦不相
    同，況被告之犯行，業經證人鍾嘉玫、戊○○○、丁○○證
    述明確，已如前述，故被告所辯，顯不足採。
  (四)被告雖聲請將被告、鍾嘉玫一同送交測謊，衡以測謊鑑定不
    過作為供述證據是否可採之參考，而上揭證據既足以證明被
    告有本案之犯行，是並無對之施以測謊之必要，併此敘明。
  (五)綜上，被告所辯不足採信，本件事證明確，被告犯行堪予認
    定，應依法論科。
二、核被告所為，係犯刑法第三百二十條第一項之竊盜罪。原審
    因認被告罪證明確，適用刑法第三百二十條第一項、第四十
    一條第一項前段、刑法施行法第一條之一之規定，量處被告
    拘役二十日，並諭知易科罰金之折算標準，認事用法及量刑
    均無不當，應予維持。被告以其並未行竊為由，向本院提起
    上訴，為無理由，應予駁回。
據上論斷，應依刑事訴訟法第四百五十五條之一第一項、第三項
、第三百六十四條、第三百六十八條，判決如主文。
本案經檢察官林安紜到庭執行職務。
中    華    民    國    97    年    6     月    30    日
                  刑事第一庭審判長法  官  曾淑華
                                  法  官  朱美璘
                                  法  官  王耀興
以上正本證明與原本無異。
不得上訴。
                                  書記官  劉晨輝
中    華    民    國    97    年    7     月    4     日
刑法第320 條
意圖為自己或第三人不法之所有，而竊取他人之動產者，為竊盜
罪，處五年以下有期徒刑、拘役或五百元以下罰金。
意圖為自己或第三人不法之利益，而竊佔他人之不動產者，依前
項之規定處斷。
前二項之未遂犯罰之。


司法院資訊處製作；財團法人民間司法改革基金會備份。
